臺灣板橋地方法院刑事判決　　　 　　 94年度交易字第168號
公　訴　人　臺灣板橋地方法院檢察署檢察官
被　　　告　乙○○
上列被告因過失傷害案件，經檢察官提起公訴（九十四年度調偵
字第二五四號），本院受命法官行準備程序中，被告為有罪陳述
，合議庭裁定由受命法官獨任進行簡式審判程序，本院判決如下
：
    主  文
乙○○因過失傷害人，處有期徒刑肆月，如易科罰金，以佰元
折算壹日。
    事  實
一、乙○○於民國九十三年七月二十日二十三時五分許，駕駛車
    牌號碼八Ｆ—三九一五號自用小客車，由臺北縣樹林市山佳
    地區往臺北縣三峽鎮方向行駛，行經臺北縣樹林市○○路○
    段七十九號前之際，原應注意在無標誌或標線之市區道路行
    駛時，行車速度時速不得超過五十公里，亦應注意汽車在雙
    向二車道行駛時，應在遵行車道內行駛，而依當時天晴、夜
    間有照明、路面乾燥、無缺陷且無障礙物及視距良好等情形
    ，並無不能注意之情事，竟疏未注意，以超過速限五十公里
    之時速七十公里之行車速度，跨越行車分向線而行駛至對向
    來車車道內，遂撞擊騎乘車牌號碼ＭＦＯ—二二七號重型機
    車，由臺北縣樹林市柑園地區欲往臺北縣板橋市方向行駛，
    適行經於該處之甲○○，甲○○因而人車倒地，並受有腹部
    鈍傷併腹內出血及部分腸壞死、骨盆腔骨折、左側股骨開放
    性骨折、顏面骨骨折併顏面撕裂傷、延遲性腦出血、全身多
    處擦傷及撕裂傷等傷害。乙○○犯行未為偵查犯罪機關察覺
    前，於警方於現場處理時，承認為肇事人，自首犯罪並接受
    裁判。
二、案經甲○○訴由臺北縣政府警察局樹林分局報告臺灣板橋地
    方法院檢察署檢察官偵查起訴。
    理  由
一、訊據被告乙○○對於上揭犯罪事實坦承不諱，核與告訴人甲
    ○○於警詢、偵查中指述情節相符，復有道路交通事故現場
    圖、道路交通事故調查報告表（一）、（二）、現場照片二
    十一張在卷足佐。告訴人因本件車禍，受有事實欄所述之傷
    勢，並有卷附之財團法人恩主公醫院診斷證明書一紙可參。
    按行車速度，依速限標誌或標線之規定，無標誌或標線者，
    應依左列規定：一行車時速不得超過五○公里。但在未劃設
    車道線、行車分向線之道路，或設有快慢車道分隔線之慢車
    道，時速不得超過四○公里；汽車在雙向二車道行駛時，應
    依左列規定：一均應在遵行車道內行駛。二在劃有分向限制
    線之路段，不得駛入來車之車道內。三在劃有行車分向線之
    路段，超車時得駛越，但不能併行競駛。四除準備停車或臨
    時停車外，不得駛出路面邊線。五在快慢車道間變換車道時
    ，應讓直行車先行，並注意安全距離。道路交通安全規則第
    九十三條第一項第一款、第九十七條分別定有明文。經查，
    本件案發現場道路並無號誌或標線，且屬市區道路，行車速
    限為時速五十公里，而被告當時以超過速限五十公里之七十
    公里速度行駛，並在劃有行車分向線之道路，跨越行車分向
    線駛入對向來車之車道，是發現告訴人之際，已煞停不及，
    因而撞擊告訴人，倒致告訴人人車倒地受有前述之傷勢，又
    依當時天候晴、夜間有照明、路面乾燥、無障礙物、視距良
    好，並無不能注意之情事，竟疏於注意，被告顯有上述之過
    失，甚為彰顯。復參以臺灣省臺北縣區車輛行車事故鑑定委
    員會北縣鑑字第九四○二八三號鑑定意見書亦同此見解，且
    認定告訴人並無肇事因素。被告就本件車禍之發生確有前述
    之過失行為，且其之過失行為確使告訴人受有前揭傷害，是
    被告之過失行為與告訴人之傷害結果間，應具有相當因果關
    係無疑。足見本件事證已臻明確，被告之犯行應堪認定。
二、核被告乙○○所為係犯刑法第二百八十四條第一項前段過失
    傷害罪。被告於偵查犯罪機關未察覺其犯行前，於警方於現
    場處理時，承認為肇事人自首犯罪接受裁判，有臺北縣政府
    警察局樹林分局道路交通事故肇事人自首情形紀錄表一份在
    卷可按，依刑法第六十二條前段之規定減輕其刑。爰審酌被
    告超速行駛、跨越行車方向線駛入對向車道致撞擊告訴人所
    騎乘機車，肇事責任重大、告訴人傷勢非輕、本件事故對告
    訴人身體及精神上所造成之痛苦洵非輕微，嗣迄至本院審理
    時，被告猶未與告訴人達成和解，被告素行良好、犯後坦承
    犯行等一切情狀，量處如主文所示之刑，並諭知易科罰金之
    折算標準。
三、末按除被告所犯為死刑、無期徒刑、最輕本刑為三年以上有
    期徒刑之罪或高等法院管轄第一審案件者外，於前條第一項
    程序進行中，被告先就被訴事實為有罪之陳述時，審判長得
    告知被告簡式審判程序之旨，並聽取當事人、代理人、辯護
    人及輔佐人之意見後，裁定進行簡式審判程序，刑事訴訟法
    第二百七十三條之一第一項定有明文。查本件被告涉犯之過
    失傷害罪，法定刑非最輕本刑為三年以上有期徒刑之罪，且
    被告就被訴事實為有罪之陳述，經告知被告簡式審判程序之
    旨，被告及公訴人對於本件改依簡式審判程序審理亦均表示
    無意見，是本院即依前揭刑事訴訟法規定，裁定本件進行簡
    式審判程序，附此敘明。
據上論斷，應依刑事訴訟法第二百七十三條之一第一項、第二百
九十九條第一項前段，刑法第二百八十四條第一項前段、第六十
二條前段、第四十一條第一項前段，罰金罰鍰提高標準條例第一
條前段、第二條，判決如主文。
本案經檢察官朱立豪到庭執行職務。
中　　華　　民　　國　　94　　年　　9 　　月　　14　　日
                        交通法庭法  官  絲鈺雲
以上正本證明與原本無異
如不服本判決應於送達後10日內向本院提出上訴狀
                                書記官　葉子榕
中　　華　　民　　國　　94　　年　　9 　　月　　16　　日
附錄本案論罪科刑法條全文：
刑法第二百八十四條
因過失傷害人者，處六月以下有期徒刑、拘役或五百元以下罰金
，致重傷者，處一年以下有期徒刑、拘役或五百元以下罰金。
從事業務之人，因業務上之過失傷害人者，處一年以下有期徒刑
、拘役或一千元以下罰金，致重傷者，處三年以下有期徒刑、拘
役或二千元以下罰金。
